臺灣臺東地方法院刑事判決　　　　　　　 96年度易字第241號
公　訴　人　臺灣臺東地方法院檢察署檢察官
被　　　告　乙○○
　　　　　　　　　　（現另案於臺灣臺東監獄執行中）
上列被告因違反毒品危害防制條例案件，經檢察官提起公訴（96
年度毒偵字第249號），被告於準備程序中就被訴事實為有罪之
陳述，本院告知被告簡式審判程序之旨，並聽取當事人之意見後
，裁定進行簡式審判程序，判決如下：
    主  文
乙○○施用第二級毒品，累犯，處有期徒刑捌月，減為有期徒刑
肆月，如易科罰金，以新臺幣壹仟元折算壹日。
    事  實
一、乙○○前於民國九十年間因施用毒品案件，經本院裁定送強
    制戒治，於九十二年十月九日戒治期滿執行完畢釋放，復於
    九十四年間因施用毒品案件，經本院判處有期徒刑七月確定
    ，於九十五年九月三十日執行完畢，竟仍不知悔改，又基於
    施用第二級毒品之集合犯意，自九十六年四月四日晚間八時
    五十分許經警採集其尿液檢體時回溯前九十六小時內之某時
    起至九十六年六月六日下午三時許止，以平均約每二天施用
    一次之頻率，在其位於臺東縣臺東市○○路○段八十八號之
    住處內施用第二級毒品甲基安非他命多次。嗣分別於九十六
    年四月四日及九十六年六月八日上午九時許經警查獲，採集
    其尿液檢體送驗均呈甲基安非他命陽性反應，而悉上情。
二、案經臺東縣警察局臺東分局報請臺灣臺東地方法院檢察署檢
    察官偵查起訴。
    理  由
一、按除被告所犯為死刑、無期徒刑、最輕本刑為三年以上有期
    徒刑之罪或高等法院管轄第一審案件者外，於第一次審判期
    日前之準備程序進行中，被告先就被訴事實為有罪之陳述時
    ，審判長得告知被告簡式審判程序之旨，並聽取當事人、代
    理人、辯護人及輔佐人之意見後，裁定進行簡式審判程序；
    又除簡式審判程序、簡易程序及第三百七十六條第一款、第
    二款所列之罪之案件外，第一審應行合議審判，刑事訴訟法
    第二百七十三條之一第一項、第二百八十四條之一分別定有
    明文。經核本件被告乙○○所犯係死刑、無期徒刑、最輕本
    刑為三年以上有期徒刑以外之罪，並屬刑事訴訟法第三百七
    十六條第一款所定之罪，其於準備程序中就被訴事實為有罪
    之陳述，經法官告知簡式審判程序之旨，並聽取公訴人及被
    告之意見後，本院爰依首揭規定，裁定進行簡式審判程序，
    合先敘明。
二、認定犯罪事實所憑之證據及理由：
  (一)被告於警詢、偵訊及本院審理中均自白前揭事實。
  (二)卷附臺東縣警察局毒品案尿液送驗真實姓名對照表、鐵路警
    察局第四警務段偵辦毒品案件代號與真實姓名對照表、慈濟
    大學濫用藥物檢驗中心九十六年四月二十七日及九十六年六
    月十五日檢驗總表各一紙。
  (三)綜上，足見被告自白與事實相符，事證明確，其犯行堪予認
    定。
  (四)被告前於九十年間因施用毒品案件，經本院裁定送強制戒治
    ，於九十二年十月九日戒治期滿執行完畢釋放，有臺灣高等
    法院被告前案紀錄表在卷可稽，其於五年內再犯本件違反毒
    品危害防制條例第十條之罪，應依法論科。
三、論罪科刑之理由：
  (一)核被告所為，係犯毒品危害防制條例第十條第二項施用第二
    級毒品罪。
  (二)按刑事法若干犯罪行為態樣，本質上原具有反覆、延續實行
    之特徵，立法時既予特別歸類，定為犯罪構成要件之行為要
    素，則行為人基於概括之犯意，在密切接近之一定時、地持
    續實行之複次行為，倘依社會通念，於客觀上認為符合一個
    反覆、延續性之行為觀念者，於刑法評價上，即應僅成立一
    罪。學理上所稱「集合犯」之職業性、營業性或收集性等具
    有重複特質之犯罪均屬之，例如經營、從事業務、收集、販
    賣、製造、散布等行為概念者（參照最高法院九十五年台上
    字第一○七九號判決、同院九十五年台上字第三九三七號判
    決、同院九十五年台上字第四六八六號判決）。查毒品因具
    有成癮性、濫用性，故立法實務首重以刑事處遇方式戒斷行
    為人毒癮，於無法達此戒斷之效果時，始依法追訴處罰，而
    施用毒品本身具備反覆、延續之行為特徵，持續多次施用毒
    品為此類犯罪之典型或常態，於刑法評價上，施用毒品應僅
    成立集合犯，而論以一罪。從而本件被告前後多次施用甲基
    安非他命之犯行，時間密接，且依社會通念，足可認為係基
    於一個意思決定所為之具有反覆性及延續性之行為，乃學理
    上所稱之「集合犯」，應僅成立一罪。
  (三)被告施用第二級毒品前持有第二級毒品之低度行為，為嗣後
    施用之高度行為所吸收，不另論罪。
  (四)被告前於九十四年間因施用毒品案件，經本院判處有期徒刑
    七月確定，於九十五年九月三十日執行完畢，有前揭前案紀
    錄表在卷可佐，其於五年內故意再犯本件有期徒刑以上之罪
    ，為累犯，應依刑法第四十七條第一項加重其刑。
  (五)爰審酌被告前經強制戒治處遇執畢，未見斷絕毒癮，再為施
    用，惟念其犯後尚知坦認犯行，施用毒品僅戕害自身健康，
    尚未危及他人等一切情狀，量處如主文所示之刑。
  (六)又按中華民國九十六年罪犯減刑條例業於九十六年七月十六
    日施行，該條例第二條第一項規定：「犯罪在中華民國九十
    六年四月二十四日以前者，除本條例另有規定外，依下列規
    定減刑：一、死刑減為無期徒刑。二、無期徒刑減為有期徒
    刑二十年。三、有期徒刑、拘役或罰金，減其刑期或金額二
    分之一」，查被告上開犯罪日期均在九十六年四月二十四日
    以前，本院宣告被告之刑亦未逾同條例第三條所定之一年六
    月之刑度，合於減刑條件，爰依上開規定，將其有期徒刑八
    月減其刑期二分之一為有期徒刑四月，又該條例第九條規定
    ：「犯最重本刑五年以下有期徒刑以下之刑之罪，其依本條
    例規定減為六月以下有期徒刑、拘役者，應於為減刑裁判時
    ，併諭知易科罰金之折算標準」，查被告所犯施用第二級毒
    品罪為最重本刑五年以下有期徒刑以下之刑之罪，其刑度既
    已依上開條例減為六月以下有期徒刑，爰併諭知易科罰金之
    折算標準。
四、應適用之法律：
  (一)刑事訴訟法第二百九十九條第一項前段、第二百七十三條之
    一第一項、第二百八十四條之一。
  (二)毒品危害防制條例第十條第二項。
  (三)刑法第十一條、第四十七條第一項、第四十一條第一項前段
    。
  (四)中華民國九十六年罪犯減刑條例第二條第一項第三款、第九
    條。
本案經檢察官甲○到庭執行職務。
中　　華　　民　　國　　96　　年　　7 　　月　　31　　日
                  刑事第四庭    法  官   黃珮茹
以上正本證明與原本無異。
如不服本判決應於收受本判決後10日內向本院提出上訴書狀；上
訴書狀應敘述具體理由。未敘述上訴理由者，應於上訴期間屆滿
後20日內向本院補提理由書狀（均須按他造當事人之人數附繕本
）。「切勿逕送上級法院」。
告訴人或被害人對於本判決如有不服，請書具不服之理由狀，請
求檢察官上訴者，其上訴期間之計算係以檢察官收受判決正本之
日期為準。
                                書記官   蕭家玲
中　　華　　民　　國　　96　　年　　7 　　月　　31　　日
附錄論罪法條：
毒品危害防制條例第10條
施用第一級毒品者，處 6 月以上 5 年以下有期徒刑。
施用第二級毒品者，處 3 年以下有期徒刑。
